【裁判字號】    96,易,2875
【裁判日期】    970121
【裁判案由】    竊盜
【裁判全文】
臺灣高雄地方法院刑事判決              96年度易字第2875號
公  訴  人  臺灣高雄地方法院檢察署檢察官
被      告  甲○○
            乙○○
上列被告因竊盜案件，經檢察官提起公訴（96年度偵字第20466
號），本院判決如下：
    主  文
甲○○共同犯竊盜罪，累犯，處有期徒刑玖月。
乙○○共同犯竊盜貳罪，各處有期徒刑陸月，應執行有期徒刑拾
月。
    事  實
一、甲○○前於民國93年間因竊盜罪，經本院以93年度易字第97
    3 號判處有期徒刑1 年2 月確定，並於95年2 月16日縮刑期
    滿執行完畢。詎其仍不思悔改，與乙○○2 人共同基於意圖
    為自己不法所有之犯意聯絡，先後於：（一）96年4 月30日
    22時許，由乙○○駕駛機車搭載甲○○至高雄市○○區○○
    路68號前，見柳蘊芬駕駛之車牌號碼J9-1349 號自小客車未
    熄火，由甲○○下車竊取上開車輛，乙○○在旁把風，得手
    後甲○○即駕車離開現場，乙○○騎乘機車尾隨在後，迨甲
    ○○搜刮柳蘊芬放置於該車內之皮夾1 只（內含現金約新臺
    幣【下同】15,000元、身分證、健保卡各1 張、信用卡2 張
    ）後，將該車棄置於高雄市○○區○○路旁，2 人即共同騎
    乘機車離去；（二）96年5 月3 日20時起至21時止之某時許
    （業經公訴人當庭更正），2 人行經臺南市○○區○○路20
    0 號前，見林建發停放於該處之車牌號碼1121-SR 號自用小
    客車未熄火（車主為林妙芳，內有兒童安全座椅），即由乙
    ○○在旁把風，由甲○○下手竊取該車，得手後供甲○○代
    步使用（甲○○此部分竊盜犯行業經本院以96年度易字第21
    58號判處罪刑確定）。嗣甲○○於同年5 月25日凌晨2 時20
    分許，駕駛上開自小客車（懸掛之車牌號碼為ZL-8826 ，甲
    ○○竊盜該車牌2 面之犯行亦經本院以96年度易字第2158號
    判處罪刑確定）搭載陳志宏，行經高雄縣鳳山市○○路2 號
    前，因行跡可疑為警攔檢盤查，始知上情。
二、案經高雄市政府警察局移送臺灣高雄地方法院檢察署檢察官
    偵查起訴。
    理  由
一、證據能力部分：
    按被告以外之人於審判外之言詞或書面陳述，除法律有規定
    者外，不得作為證據；被告以外之人（包括證人、鑑定人、
    被害人、被害人及共同被告等）於審判外之陳述雖不符刑事
    訴訟法第159 條之1 至之4 等4 條之規定，而經當事人於審
    判程式同意作為證據，法院審酌該言詞陳述或書面陳述作成
    時之情況，認為適當者，亦得為證據，刑事訴訟法第159 條
    第1 項、第159 條之5 定有明文。立法意旨在於傳聞證據未
    經當事人之反對詰問予以核實，原則上先予排除。惟若當事
    人已放棄反對詰問權，於審判程式中表明同意該等傳聞證據
    可作為證據，基於尊重當事人對傳聞證據之處分權，及證據
    資料愈豐富，愈有助於真實發見之理念，且強化言詞辯論主
    義，使訴訟程式得以順暢進行，上開傳聞證據亦均具有證據
    能力。本件被告2 人及公訴人於本院言詞辯論終結前，對於
    本判決所引用卷附各項具有傳聞證據性質之證據，既均已知
    其情，仍未聲明異議或已明示同意作為證據（本院卷第48頁
    ），本院認本判決所引具有傳聞證據性質之證據，並無何違
    法取證之不適當情形，以之作為證據使用係屬適當，依刑事
    訴訟法第159 條之5 規定，均具有證據能力。
貳、實體部分：
一、上揭犯罪事實，業據被告2 人於本院審理時坦承不諱，核與
    有證人即共同被告甲○○、證人即被害人林妙芳、被害人柳
    蘊芩之配偶邱智元之證述相符（第75頁至第77頁、第83頁至
    第85頁、本院卷第100 頁至第103 頁），並有高雄市政府警
    察局保安警察隊扣押筆錄（警卷第86頁至第88頁）、高雄市
    政府警察局保安警察隊扣押物品目錄表（警卷第89頁）、贓
    物認領保管單（被害人林妙芳領回1211-SR 號自小客車1 輛
    、國瑞牌鑰匙1 支，見警卷第93頁）、蒐證照片20 張 （警
    卷第23至33頁）、贓物照片10張（警卷第105 至109 頁）、
    泛亞電訊通聯調閱查詢單暨通聯紀錄（被告乙○○使用之00
    00000000、0000000000行動電話門號，見警卷第54至59頁、
    第60至62頁）、失車紀錄（警卷第96頁）各1 份、高雄市政
    府警察局車輛尋獲電腦輸入單2 紙（警卷第98頁、第102 頁
    ）、本院公務電話紀錄（本院卷第83頁）、被告甲○○使用
    之0000000000行動電話門號申設資料（本院卷第91頁）在卷
    可憑，足見被告2 人自白，核與事實相符。從而，本件事證
    明確，被告2 人上開犯行，均堪認定。
二、是核被告甲○○就犯罪事實一（一）所為，係犯刑法第320
    條第1 項之竊盜罪；被告乙○○就犯罪事實一（一）、（二
    ）所為，均係犯刑法第320 條第1 項之竊盜罪。被告2 人就
    上開犯行均有犯意聯絡及行為分擔，均應論以共同正犯。被
    告乙○○前後2 次竊盜犯行，犯意各別，應予分論併罰。查
    被告前因竊盜罪，經本院以93年度易字第97 3號判處有期徒
    刑1 年2 月確定，並於95年2 月16日縮刑期滿執行完畢，此
    有臺灣高等法院被告前案紀錄表乙份在卷可憑，其受有期徒
    刑執行完畢後，5 年內故意再犯本件最重本刑為有期徒刑以
    上之罪，為累犯，應依刑法第47條第1 項規定，加重其刑。
    爰審酌被告2 人均正值年壯時期，不思勤奮工作以賺取應得
    之報酬，竟以不勞而獲之手段行竊，漠視他人財產權益，且
    被告2 人均有竊盜前科（此有卷附臺灣高等法院被告前案紀
    錄表各1 份在卷可憑），仍再為本件犯行，至為不該，惟念
    被告2 人於本院審理時均已坦認全部案情，犯後態度尚可，
    並慮及本件竊得車輛均業由被害人領回，損害已有減輕等一
    切情狀，分別量處如主文所示之刑，並就被告乙○○部分定
    其應執行刑，以資懲儆。至於除被害人領回之遭竊物品外，
    其餘扣案物品均與被告2 人本件竊盜犯行並無直接關聯，爰
    不予宣告沒收，附此敘明。
據上論斷，應依刑事訴訟法第299 條第1 項前段，刑法第28條、
第320 條第1 項、第47條第1 項、第51條第5 款，判決如主文。
本案經檢察官丙○○到庭執行職務。
中    華    民    國    97    年    1     月    21    日
                  刑事第十一庭  法  官  林書慧
以上正本證明與原本無異。
如不服本判決應於收受本判決後10日內向本院提出上訴書狀，並
應敘述具體理由，如未敘述上訴理由者，應於上訴期間屆滿後20
日內補提理由書狀於本院（均須按他造當事人之人數附繕本）「
切勿逕送上級法院」。
中    華    民    國    97    年    1     月    23    日
                                書記官  鍾錦祥
附錄本件論罪科刑法條：
《中華民國刑法第320 條》
意圖為自己或第三人不法之所有，而竊取他人之動產者，為竊盜
罪，處5 年以下有期徒刑、拘役或5百 元以下罰金。
意圖為自己或第三人不法之利益，而竊佔他人之不動產者，依前
項之規定處斷。
前二項之未遂犯罰之。
《中華民國刑法施行法第1 條之1 》
中華民國九十四年一月七日刑法修正施行後，刑法分則編所定罰
金之貨幣單位為新臺幣。
九十四年一月七日刑法修正時，刑法分則編未修正之條文定有罰
金者，自九十四年一月七日刑法修正施行後，就其所定數額提高
為三十倍。但七十二年六月二十六日至九十四年一月七日新增或
修正之條文，就其所定數額提高為三倍。


司法院資訊處製作；財團法人民間司法改革基金會備份。
